臺灣桃園地方法院民事裁定
111年度家繼簡字第23號
原      告  朱景莉  
被      告  楊黃琳  
            李峰國  
            楊鳳元  
            李宏昌  
            楊弘忠  
            李惠靜  
            李慧昀  
            李榮吉  
            李金秀月

            李志雄  
            李志誠  

            李素玲  
            李俊億    現應為送達之處所不明
            李榮富  
            李季蓁  
            李明星  

            顏巧凌  
            李秀陽  
            李張秀妹
            李育鑫  
            李榮隆  
            李彩鳳  
            李彩玲  
            李陳明珠
            李志成  
            李志興  
            李麗雪  
            李春發  
            李來萬  
            胡李阿里
            張李英賢
            黃樹    
            黃亞斌  
            黃志偉  
            洪健峯  
            洪惠心  

            洪嘉穗  
            洪嘉儀  
            李秋菊  
            森秋梅  
            李明德  
            李慧珠  

            李慧絹  
            李財旺  

            倪進忠  

            林李阿杏
            李𤆬    
            呂倪阿梅
            林李阿愛
            李秀美  

            李美慧  
            李海山  
            李榮食  
            曾玉嬌  
            李榕修  
            李綺唯  
            李云婷  
            李聰明  
            李連春  
            詹明梅  

            李仕崚  
            李陸崚  
            李美    
            李美玉  
            李云    
            陳許秀桃
            陳嘉齊  
            陳尚甫  

            陳麗玲  
            陳燕蓮  
            陳沈貴雲
            陳思銘  
            陳思憓  

            陳增池  
            陳增呈  
            許炳榮  

            許清海  
            許清龍  

            許麗燕  

            許麗卿  
            許麗珠  

            沈陳錦雲

            朱景巖  

            朱景麟  

            朱家宏  

            朱國忠  
            朱哲弘  
            朱柏豪  
            朱汭樺  
            李朱月霞
            邱朱月英

            朱月春  
上列當事人間請求分割遺產事件，本院裁定如下：
    主      文
原告之訴駁回。
訴訟費用由原告負擔。
    理      由
一、按家事訴訟事件，除本法別有規定者外，準用民事訴訟法之
    規定，家事事件法第51條定有明文。次按，起訴，應以起訴
    狀表明訴訟標的及其原因事實、應受判決事項之聲明等，提
    出於法院為之；又原告之訴，有起訴不合程式或不備其他要
    件者，法院應以裁定駁回之；但其情形可以補正者，審判長
    應定期間先命補正，民事訴訟法第244 條第1 項、第249 條
    第1 項第6 款分別規定甚明。再遺產分割係以消滅遺產公同
    共有關係為目的，故除被繼承人以遺囑禁止繼承人分割之遺
    產，及共同繼承人以契約約定禁止分割之遺產外，應以「全
    部遺產」整體為分割，不能以遺產中之個個財產為分割之對
    象（最高法院84年度台上字第2410號判決要旨參照）。
二、本件原告起訴，並未具體表明其係欲請求分割「何被繼承人
    」之遺產？且各該被繼承人之全部遺產有哪些？原告起訴狀
    所載欲分割之不動產是否為被繼承人之全部遺產?均有未明
    ；又原告就本件「應受判決事項之聲明」為何亦未明確表明
    （原告未表明就遺產所欲主張之分割方案為何?），故原告
    起訴不合程式。經本院於111年9月12日裁定命原告於收受裁
    定送達翌日起算45日內補正，該裁定已於111年9月19日寄存
    送達原告，有送達證書附卷可憑。原告逾期迄未補正，其訴
    顯難認為合法，應予駁回。
三、爰裁定如主文。
中　　華　　民　　國　　111 　年　　11　　月　　15　　日
                  家事法庭  法　官　林曉芳

以上正本係照原本作成
如不服本裁定，應於送達後10日內向本院提出抗告狀（須附繕本
），且應繳納抗告裁判費新台幣壹仟元。。
中　　華　　民　　國　　111 　年　　11　　月　　16　　日
                            書記官　甘治平